臺灣板橋地方法院刑事判決            100年度交訴字第303號
公  訴  人  臺灣板橋地方法院檢察署檢察官
被      告  唐添發
上列被告因公共危險案件，經檢察官提起公訴（100 年度偵字第
24714 號），被告於準備程序中對被訴之事實為有罪陳述，本院
合議庭裁定由受命法官獨任行簡式審判程序，並判決如下：
    主  文
唐添發駕駛動力交通工具肇事，致人受傷而逃逸，處有期徒刑陸
月，如易科罰金，以新臺幣壹仟元折算壹日。
    事  實
一、唐添發於民國100 年8 月4 日20時15分許，駕駛車牌號碼98
    37-QH 號自用小客車，沿新北市○○區○○路三段5 巷迴轉
    往大仁街方向行駛時，本應注意汽車迴車前應暫停並顯示左
    轉燈光或手勢，看清無來往車輛，始得迴轉，而依當時天候
    晴、夜間有照明，路面乾燥無缺陷及視距良好等情況，並無
    不能注意之情事，竟疏未注意及此，即貿然迴轉，於迴轉後
    在新北市○○區○○路三段5 巷32號前不慎擦撞在右前方路
    旁停放腳踏車之吳○○（真實姓名、年籍詳卷），致吳○○
    人車倒地，並受有左膝及左腳踝擦傷等傷害（傷害部分已調
    解成立，未據告訴）。詎唐添發肇事後，竟未留置現場報警
    處理，亦未將吳○○送醫救治，即逕自駕車離去現場。嗣經
    警據報前往現場處理，並由路人提供肇事車輛車牌號碼，始
    循線查悉上情。
二、案經新北市政府警察局三重分局移送臺灣板橋地方法院檢察
    署檢察官偵查起訴。
    理  由
一、查被告唐添發所犯係死刑、無期徒刑、最輕本刑為3 年以上
    有期徒刑以外之罪，其於準備程序中就前揭被訴事實為有罪
    之陳述，經受命法官告知簡式審判程序之旨，並聽取其與公
    訴人之意見後，本院合議庭認為適宜由受命法官獨任進行簡
    式審判程序，爰依刑事訴訟法第273 條之1 第1 項規定，裁
    定由受命法官獨任進行簡式審判程序，合先敘明。
二、上開犯罪事實，業據被告於本院審理時供承不諱，核與證人
    即被害人吳○○之法定代理人郭馨鎂於警詢中之陳述、證人
    許佳茹於警詢及偵查中之證述情節大致相符，且有新北市立
    聯合醫院100 年8 月4 日第0000000 號診斷證明書、新北市
    政府警察局三重分局道路交通事故現場圖、道路交通事故調
    查報告表(一)、(二)、道路交通事故肇事當事人自首情形記錄表
    、交通事故當事人登記聯單、舉發違反道路交通管理事件通
    知單等各1 紙及事故現場暨車損照片7 張等附卷可參，足徵
    被告之自白與事實相符，應堪採信。從而，本案事證明確，
    被告肇事逃逸之犯行，堪以認定。
三、核被告唐添發所為，係犯刑法第185 條之4 肇事逃逸罪。另
    按成年人故意對兒童或少年犯罪者，加重其刑至二分之一，
    兒童及少年福利法第70條第1 項前段固定有明文。惟上開規
    定係犯罪構成要件之一部分，若認定被告應依該規定加重其
    刑者，自須證明被告主觀上故意犯罪之對象係兒童或少年此
    點有所認識，意即須證明被告故意對兒童或少年實施犯罪有
    直接故意或間接故意。經查，被告為本件肇事逃逸犯行時，
    被害人吳○○固係未滿12歲之兒童，惟衡諸本案肇事逃逸之
    犯行乃於夜間驟然發生，被告肇事後未下車查看被害人吳○
    ○○，即迅速駕車逃離現場，已如前述，是尚難認被告於倉
    皇逃逸時，對於被害人之身分及年齡乙節有所認識或預見，
    此外亦無其他積極證據足證被告於案發前與被害人吳○○相
    識，是依罪疑唯輕之證據法則，自難遽認有上開兒童及少年
    福利法第70條第1 項前段規定之適用（茲「兒童及少年福利
    法」業經修正名稱為「兒童及少年福利與權益保障法」，其
    修正全文經總統於100 年11月30日華總一義字第1000026783
    1 號公布，於同年12月1 日施行，原兒童及少年福利法第70
    條第1 項之內容未有任何修正，僅改移列於兒童及少年福利
    與權益保障法第112 條第1 項而已，然本案既無該條規定之
    適用，是以，上開條文修正就本案自無影響），併此敘明。
    爰審酌被告肇事後不立即下車照護被害人吳○○，反而置之
    不理，自行駕車逃離現場，行為實值非議，惟念及被告犯後
    於本院審理中已坦承犯行，知所悔悟，且業與被害人吳○○
    之法定代理人郭馨鎂於100 年8 月12日在新北市三重區調解
    委員會調解成立，此有調解筆錄1 份（見100 年度偵字第24
    714 號偵查卷第8 頁）在卷可考，兼衡其素行、犯罪動機、
    手段、智識程度及被害人所受損害之程度等一切情狀，量處
    如主文所示之刑，並諭知如易科罰金之折算標準，以資警惕
    。末以，被告前因公共危險案件，經法院於100 年5 月9 日
    判處有期徒刑2 月確定在案，且易服社會勞動中，有臺灣高
    等法院被告前案紀錄表在卷可查，是不符諭知緩刑之要件，
    本案自無從併宣告緩刑，附此敘明。
據上論斷，應依刑事訴訟法第273 條之1 第1 項、第299 條第1
項前段，刑法第185 條之4、第41條第1 項前段，判決如主文。
本案經檢察官吳孟竹到庭執行職務。
中    華    民    國   100    年    12   月      9    日
                  刑事第五庭  法  官  鄭凱文
以上正本證明與原本無異。
如不服本判決應於收受本判決後10日內向本院提出上訴書狀，並
應敘述具體理由，如未敘述上訴理由者，應於上訴期間屆滿後20
日內補提理由書狀於本院（均須按他造當事人之人數附繕本）「
切勿逕送上級法院」。
                              書記官  陳筱惠
中    華    民    國   100    年    12    月    12    日

附錄本案論罪科刑法條全文： 
中華民國刑法第185 條之4：
駕駛動力交通工具肇事，致人死傷而逃逸者，處6月以上5年以下
有期徒刑。